# [[求助] ] 重大影响的判定

提问人：chenxiaoniu 时间：2020-08-18 18:00:48
陈版好，
请假一个问题：公司对外投资，对被投资单位持股比例约为8%左右，董事席位 7 占 1 ；由于有重大影响采用权益法核算。但由于境外被投公司当地政策影响，公司被迫辞任董事席位（仅辞去任命）；但SHA和之前保持一致，公司仍有权委派一名董事并有权提出意见或建议及获取其他董事能获取的资料和信息。请问是否可以判断“有重大影响”，并且仍然按照权益法核算？对于是否存在“重大影响”，从哪些方面去把握比较好呢？
请各位老师指教。

回答人：chenyiwei
应从“实质重于形式”原则考虑。能否派驻董事不是唯一的决定性因素。如果依据被投资公司注册地法律辞任后，公司仍有权派驻董事或者以其他形式参与经营决策，从实质上看参与决策的权力和能力与此前相比无实质变化的，则仍可以认为具有重大影响。
与当地法律相关的法律专业问题，建议获取律师的法律专业意见。
可以参考：《瑞华研究 2010 ～ 2019 汇编》之“问题3-1-52（对持股比例不到20%，但派一名董事的参股公司能否按权益法核算）”。